# 房地产企业被收储的账务处理咨询

提问人：laoshiqan 时间：2014-07-24 18:32:18
咨询各位专家：某公司具有房地产开发资质的企业目前响应北京自住型商品房建设，由政府对公司的土地进行收储，在收储之前由该公司进行相关的一级开发（相关的一级开发协议和审批文件政府不会办理）工作，达到收储条件后，由政府支付相应的拆迁补偿款、拆迁补偿利润（拆迁补偿款的8%）以及土地收益部分返还。政府收储后进行招拍挂，由该公司摘牌进行自住型商品房建设开发。请问该公司收到的拆迁补偿款、拆迁补偿利润（拆迁补偿款的8%）以及土地收益部分返还是作为土地处置收入计入营业外收入还是计入土地一级开发收入？税金如何缴纳？交不动产转让的营业税还是一级开发的营业税，土地增值税如何缴纳？请专家和技术团队答疑解惑。非常感谢

回答人：chenyiwei
首先，请明确收储和招拍挂是否为一揽子交易（意味着此处的招拍挂只是形式，最终结果早已内定）？如果是一揽子交易的，则收储前的整理只是房地产项目开发的一个步骤，不能单独确认收入和利润，只能将在一级开发过程中实际发生的成本计入房地产开发成本，收储补偿款（含返还款）和招拍挂支付的出让金价款之间的差额作为对房地产开发成本的调整因素。 如果确实不是一揽子交易的（我理解这种可能性不大），则对于一级开发业务应单独作为一项业务，按完工百分比法或其他适当的方法确认营业收入（收储款中用于补偿一级开发成本和利润的部分）。对于收储款中的其他部分，可以认为是对原取得的土地成本的补偿，与土地和土地上原有房产账面价值之间的差额按资产处置损益处理，确认营业外收入。